# 瑞华研究丨问题1-4-21-4-2（辞退福利的预提问题）

提问人：lv1025280320 时间：2020-07-29 14:56:00
1.由于企业在计量预计负债时不应当考虑预期处置相关资产的利得或损失，在计量与重组义务相关的预计负债时，不考虑处置相关资产(厂房、店面，有时是一个事业部整体)可能形成的利得或损失，即使资产的出售构成重组的一部分也是如此。这些利得或损失应当单独确认。 （中文翻译为： 80 重组准备应仅包括重组引起的直接支出，这些直接支出同时是：
（ 1 ）重组所必需承担的；以及 （ 2 ）与主体继续进行的活动无关的。）既然是构成重组的一部分，不考虑的原因是什么？
2.2.现实的法定义务或推定义务如何区分？

回答人：chenyiwei
1 、资产处置不属于或有事项准则的规范范围。因此重组义务相关预计负债的处理不考虑资产的预计处置损益，这是由其他会计准则规范的。
2 、推定义务是在法定义务和合同义务之外，由交易惯例等其他因素形成的债务，因此关键是形成的来源不同，并且不确定性比前两者更大。